臺灣臺北地方法院刑事判決
111年度審易字第991號
公  訴  人  臺灣臺北地方檢察署檢察官
被      告  張富羽





上列被告因竊盜案件，經檢察官提起公訴（110年度偵字第26554
號），因被告於本院準備程序中就被訴事實為有罪之陳述，經告
知簡式審判程序意旨，並聽取公訴人及被告之意見後，由本院依
簡式審判程序審理，判決如下：
    主  文
張富羽犯攜帶兇器竊盜未遂罪，處有期徒刑柒月。
    事  實
一、張富羽意圖為自己不法之所有，基於竊盜及加重竊盜之犯意
    ，於民國110年8月12日凌晨3時許，進入臺北市○○區○○街00
    號1樓「Iprefere」服飾店內，持放置在店內客觀上足對人
    之生命、身體、安全構成威脅，具有危險性而可供兇器使用
    之扁鑽1支，用以撬開該店內之收銀機欲竊取財物，惟因收
    銀機內並無現金，致其未能竊得任何財物而未遂，張富羽嗣
    徒手竊取店內之鞋子一雙（價值新臺幣〈下同〉5,380元），
    得手後隨即離去。嗣經店員發覺遭竊後報警處理，經警調閱
    現場監視器畫面，始循線查悉上情。
二、案經履樂股份有限公司訴由臺北市政府警察局大安分局報告
    臺灣臺北地方檢察署檢察官偵查起訴。
    理  由
壹、程序部分：被告張富羽所犯為死刑、無期徒刑或最輕本刑為
    3年以上有期徒刑以外之罪，且非高等法院管轄第一審案件
    之罪，其於本院準備程序中，就被訴事實為有罪之陳述，經
    告知簡式審判程序之旨，並聽取公訴人及被告之意見後，由
    本院依刑事訴訟法第273條之1第1項規定，裁定進行簡式審
    判程序，且依同法第273條之2、第159條第2項規定，不適用
    傳聞法則有關限制證據能力之相關規定，合先敘明。
貳、實體部分：
一、上開犯罪事實，業據被告於警詢中、本院準備程序中及審理
    時均坦承不諱（見偵字卷第9至10頁，本院卷第109頁、第11
    3頁、第114頁），並有下列所示補強證據可資佐證：
　㈠證人即告訴代理人黃虹瑋於警詢中之證述（見偵字卷第11至1
    6頁）。
　㈡監視器錄影畫面翻拍照片（見偵字卷第29至33頁）。
　㈢扣案物品照片暨贓物認領保管單（見偵字卷第25至27頁）。
二、依上開補強證據，足見被告任意性之自白有相當之證據相佐
    ，且與事實相符，堪可採認為真。本案事證明確，被告有上
    揭事實欄所示犯行，洵堪認定，應予依法論罪科刑。
三、論罪科刑之依據：　
  ㈠按刑法第321條第1項第3款所稱兇器，其種類並無限制，凡客
    觀上足對人之生命、身體、安全構成威脅，具有危險性之兇
    器均屬之，且祇須行竊時攜帶此種具有危險性之兇器為已足
    ，並不以攜帶之初有行兇之意圖為必要（最高法院79年台上
    字第5253號判決先例要旨可資參照）。經查，被告在「Ipre
    fere」服飾店內隨手取得之扁鑽1支，既能撬開收銀機，顯
    見其質地堅硬，客觀上足以對人之生命、身體、安全構成威
    脅，堪認可供兇器使用。上開扁鑽1支固為被告於現場取得
    ，然按上說明，縱係於行竊場所隨手拾取應用，仍有使人受
    傷害之危險，而符合刑法第321條第1項第3款「攜帶兇器」
    之加重要件。
　㈡核被告所為，係犯刑法第321條第2項、第1項第3款之攜帶兇
    器竊盜未遂罪、同法第320條第1項之竊盜罪。起訴書犯罪事
    實欄一、雖未敘及被告先以客觀上可供為兇器之扁鑽撬開店
    內收銀機欲竊取現金，惟因收銀機內並無現金而未得逞之事
    實，惟經公訴檢察官當庭補充之，並當庭補充起訴法條包括
    刑法第321條第2項、第1項第3款之攜帶兇器竊盜未遂罪（見
    本院卷第108頁、第112頁），本院自應予以審理，併此敘明
    。
　㈢被告基於竊取財物之單一犯罪目的，在「Iprefere」服飾店
    內以隨手取得之扁鑽破壞收銀機方式竊取財物未遂後，復徒
    手取得財物，係以一行為觸犯數罪名，為想像競合犯，應依
    刑法第55條前段規定，從一重之攜帶兇器竊盜未遂罪處斷。
　㈣被告已著手於犯罪行為之實施，惟其以隨手取得之扁鑽破壞
    收銀機方式竊取財物未達於竊得財物之既遂結果，為未遂犯
    ，爰依刑法第25條第2項規定減輕其刑。
　㈤爰以行為人之責任為基礎，審酌被告有多次竊盜前科，此有
    臺灣高等法院被告前案紀錄表在卷可佐，素行非佳。其猶不
    知悔改，任意竊取他人物品，法治觀念淡薄，所為實非可取
    ；兼衡其坦承犯行之犯後態度；併考量所竊之物已由告訴代
    理人黃虹瑋領回，此有贓物認領保管單在卷為憑（見偵字卷
    第27頁）；另審酌被告自述國中畢業之智識程度、入監前以
    養虱目魚為業、月收入3萬多元、離婚、無需扶養對象之家
    庭生活經濟狀況（見本院卷第115頁），暨其犯罪之動機、
    目的及手段，所竊財物之價值及返還情形等一切情狀，爰量
    處如主文所示之刑，以資懲儆。
四、沒收部分：　　
  ㈠犯罪所得部分：被告竊得之鞋子1雙雖為被告之犯罪所得，惟
    已由告訴代理人領回，業經認定如前，是依刑法第38條之1
    第5項規定，爰不予宣告沒收。
　㈡供犯罪所用之物部分：未扣案之扁鑽1支，固為被告持以供本
    案犯行使用之物，然係其於案發現場拾得者，並非被告所有
    一節，業據被告於警詢中供承明確（見偵字卷第9之2頁），
    爰不予宣告沒收，附此敘明。
據上論斷，應依刑事訴訟法第273條之1第1項、第299條第1項前
段，刑法第320條第1項、第321條第2項、第1項第3款、第55條、
第25條第2項，刑法施行法第1條之1第1項，判決如主文。
本案經檢察官楊石宇提起公訴，檢察官劉文婷到庭執行職務。
中　　華　　民　　國　　111 　年　　8 　　月　　25　　日
　　　　　　　　　刑事第二十二庭  法　官  葉詩佳
上正本證明與原本無異。 
如不服本判決應於收受送達後20日內向本院提出上訴書狀，並應
敘述具體理由；其未敘述上訴理由者，應於上訴期間屆滿後20日
內向本院補提理由書（均須按他造當事人之人數附繕本）「切勿
逕送上級法院」。告訴人或被害人如對於本判決不服者，應具備
理由請求檢察官上訴，其上訴期間之計算係以檢察官收受判決正
本之日期為準。 因疫情而遲誤不變期間，得向法院聲請回復原
狀。
                                  書記官  巫佳蒨 
中　　華　　民　　國　　111 　年　　8 　　月　　25　　日
附錄本案論罪科刑法條全文：
中華民國刑法第320條
意圖為自己或第三人不法之所有，而竊取他人之動產者，為竊盜
罪，處5年以下有期徒刑、拘役或50萬元以下罰金。
意圖為自己或第三人不法之利益，而竊佔他人之不動產者，依前
項之規定處斷。
前二項之未遂犯罰之。
中華民國刑法第321條
犯前條第1項、第2項之罪而有下列情形之一者，處6月以上5年以
下有期徒刑，得併科50萬元以下罰金：
一、侵入住宅或有人居住之建築物、船艦或隱匿其內而犯之。
二、毀越門窗、牆垣或其他安全設備而犯之。
三、攜帶兇器而犯之。
四、結夥三人以上而犯之。
五、乘火災、水災或其他災害之際而犯之。
六、在車站、港埠、航空站或其他供水、陸、空公眾運輸之舟、
    車、航空機內而犯之。
前項之未遂犯罰之。